臺灣臺中地方法院民事裁定　96年度小上字第127號
上　訴　人　乙○○
被上訴人　　台灣永旺信用卡股份有限公司
法定代理人　甲○○○
上列當事人間請求給付簽帳卡消費款事件，上訴人對於民國96
年10月31日本院豐原簡易庭96年度豐小字第1309號第一審判決提
起上訴，本院裁定如下：
    主    文
上訴駁回。
第二審訴訟費用新臺幣壹仟伍佰元由上訴人負擔。
    理    由
一、本件上訴理由略以：(1)原審進行審理程序時，上訴人即曾當
    庭陳述按時繳款並未違約等語，並聲明不同意被上訴人之請
    求，及對被上訴人所請求之數額、明細亦未同意，故本件顯
    有不適用小額程序之處，原審本應改用簡易程序進行，然原
    審竟未查及此，仍為小額民事判決，顯有違民事訴訟法第46
    8條；(2)原審於程序進行中即明知兩造間有上述之爭執，為
    杜絕爭議應在判決書上將其爭執事項加記理由於上，惟原判
    決僅載主文而未加記理由，顯有民事訴訟法第469條第1項第
    6款「判決不備理由」之違背法令等語。爰上訴聲明：(1)原
    判決廢棄。(2)被上訴人在第一審之訴及假執行之聲請均駁回
    。
二、按對於小額程序之第一審裁判之上訴或抗告，非以其違背法
    令為理由，不得為之，民事訴訟法第436條之24第2項定有明
    文。又依同法第436條之32第2項及第468條規定，判決不適
    用法規或適用不當者，為違背法令；又判決有同法第469條
    第1款至第5款情形之一者，為當然違背法令。其次，按關於
    請求給付金錢或其他代替物或有價證券之訴訟，其標的金額
    或價額在新臺幣十萬元以下者，適用本章所定之小額程序。
    第1項之訴訟，其標的金額或價額在新台幣五十萬元以下者
    ，得以當事人之合意適用小額程序，其合意應以文書證之。
    民事訴訟法第436條之8第1項、第4項分別定有明文。而依民
    事訴訟法第436條之18條第1項規定：「判決書得僅記載主文
    ，就當事人有爭執之事項，於必要時得加記理由要領」，及
    同法第436條之32第2項規定，小額事件之上訴程序並不準用
    同法第469條第6款規定以觀，對於小額程序第一審裁判，自
    不得以第一審判決有「判決不備理由或理由矛盾」之違法情
    形為上訴理由。
三、查本件被上訴人依據兩造間信用卡使用契約請求上訴人給付
    消費款新臺幣71,425元及約定利息，且上訴人於原審審理時
    自承：對訴之聲明本金數額不爭執，…我確實有延後天數繳
    納應繳納金額等語，核與民事訴訟法第436條之8第1項規定
    相符，原審以小額訴訟程序進行並判決，並無違誤，上訴人
    逕以未經同意云云，顯屬誤會，此部分上訴，難謂合法。其
    次，依上開說明，對於小額程序第一審裁判本不得以第一審
    判決有「判決不備理由或理由矛盾」之違法情形為上訴理由
    。況且，上訴人前開所述，亦屬未具體指出原審判決有何合
    於民事訴訟法第468條或第469條第1款至第5款所列各款之違
    背法令事實，更未具體指摘原審判決究係違反何種經驗法則
    或論理法則，自難認對原審判決之如何違背法令已有具體之
    指摘，揆諸上揭說明，其上訴為不合法，應予駁回。
四、按民事訴訟法第436條之32第1項準用同法第436條之19第1項
    之規定，於小額事件之上訴程序，第二審法院為訴訟費用之
    裁判時，應確定其費用額。查本件小額事件之第二審訴訟費
    用額為裁判費1,500元，爰諭知如主文第二項所示。
五、據上論結，本件上訴為不合法，依民事訴訟法第436條之32
    第1項、第2項、第444條第1項前段、第95條、第78條、第43
    6條之19第1項，裁定如主文。
中　　華　　民　　國　　96　　年　　12　　月　　17　　日
                  民事第二庭審判長法官  許秀芬
                                法  官  涂秀玲
                                法  官  夏一
上正本係照原本作成
不得抗告
中　　華　　民　　國　　96　　年　　12　　月　　17　　日
                                書記官  莊玉惠
